【裁判字號】    89,聲再,230
【裁判日期】    891018
【裁判案由】    偽造有價證券
【裁判全文】
臺灣高等法院臺南分院刑事裁定          八十九年度聲再字第二三０號  Ａ
      再審聲請人
      即受判決人  甲  ○  ○
右列聲請人因偽造有價證券案件，對於本院八十七年度上訴字第五十九號中華民國八
十七年三月十日第二審確定判決（臺灣臺南地方法院八十六年度訴字第四八四號、臺
灣臺南地方法院檢察署八十六年度偵緝字第六十五號），聲請再審，本院裁定如左：
      主      文
再審之聲請駁回。
      理      由
一、再審聲請人即受判決人甲○○聲請再審意旨略以：本案證人林勳華雖於第一審八
    十六年五月八日上午九時五十分調查時，結證稱：伊並未向聲請人表示被害人吳
    明和同意以其名義申領支票供聲請人簽發使用等語，但聲請人否認其證詞之真正
    ，認其簡直是偽證，令人氣憤。其實證人林勳華不但交付被害人吳明和身份證影
    本予聲請人，並謂被害人吳明和同意聲請人以被害人吳明和名義，聲請開設支票
    存款帳戶簽發被害人吳明和名義之支票使用各情，有在場之證人林添丁目聞一切
    ，此項事實當初所以未能主張，乃因不知有該證人林添丁曾經瞥見林勳華交付被
    害人吳明和身份證影本，並向聲請人謂被害人吳明和同意聲請人以被害人吳明和
    名義簽發支票使用之情形，致被駁回確定在案，誠屬冤枉。茲聲請人已發現此一
    新證據，自認有再審之理由，為此依刑事訴訟法第四百二十條第一項第六款以發
    見確實之新證據為由聲請再審云云。
二、惟按刑事訴訟法第四百二十條第一項第六款所謂發見確實之新證據，固非以絕對
    不須經過調查程序為條件，然必須可認為確實足以動搖原確定判決，而為受判決
    人有利之判決者為限，若僅係他人於事後追述當時所見情形之空洞言詞，而顯然
    不足以推翻原確定判決所憑之證據者，即非該款所謂確實之新證據，最高法院三
    十三年抗字第七０號著有判例在案。經查本件原確定判決，以被害人吳明和之指
    訴，及證人林勳華之證詞，暨卷附之真正及偽造身分證、支票存款開戶申請書、
    約定書、印鑑卡、支票退票理由單各影本等由，認聲請人有偽造有價證券之犯行
    ，已非無據。聲請人聲請本件再審理由，係請求傳訊證人林添丁，用以證明原確
    定判決所憑以認定犯罪事實之證人林勳華之證詞不實，而得反為其有利之認定。
    則該傳訊證人林添丁之證據方法，微論須經調查，且係以該證人林添丁陳述證明
    ：曾經瞥見林勳華交付被害人吳明和身分證影本，並向聲請人謂被害人吳明和同
    意聲請人以被害人吳明和名義簽發支票使用之空洞言詞，顯然亦不足以推翻原確
    定判決所憑之證據。揆諸上開判例，要與所謂發見之新證據有別，難據為聲請再
    審之原因。聲請人聲請本件再審為無理由，應予駁回。
三、據上論斷，應依刑事訴訟法第四百三十四條第一項，裁定如主文。
中    華    民    國      八十九      年      十      月      十八      日
                                  臺灣高等法院臺南分院刑事第二庭
                                      審判長法官  游    明    仁
            法官  蘇    重    信
                                            法官  林    永    茂
右正本證明與原本無異。
如不服本裁定應於送達後五日內向本院提出抗告狀。
                                      法院書記官  楊    清    旺
中    華    民    國      八十九      年      十      月      十八      日


司法院資訊處製作；財團法人民間司法改革基金會備份。
